【裁判字號】    89,訴,256
【裁判日期】    890719
【裁判案由】    毒品危害防制條例等
【裁判全文】
臺灣桃園地方法院刑事判決                          八十九年度訴字第二五六號
    公  訴  人  臺灣桃園地方法院檢察署檢察官
    被      告  丙○○
右列被告因毒品危害防制條例等案件，經檢察官提起公訴（八十八年度偵字第一０二
七七號），本院判決如左：
    主      文
丙○○連續轉讓第二級毒品，處有期徒刑捌月。又意圖為自己不法之所有，而侵占離
本人所持有之物，處罰金貳仟元，如易服勞役，以佰元折算壹日。
    事      實
一、丙○○與甲○○、丁○○係屬朋友關係，竟基於概括犯意，自民國八十八年三月
    間起至五月間止，在桃園縣中壢市內壢地區不特定地點內連續多次無償轉讓第二
    級毒品安非他命予甲○○、丁○○施用（甲○○、丁○○施用第二級毒品部分，
    由檢察官另行處理），其中轉讓予甲○○三次，轉讓予丁○○十次。丙○○又另
    行起意，意圖為自己不法之所有，於八十八年七月八日十九時三十分許，在桃園
    縣中壢市○○路拾獲乙○○所有之身分證件乙張（於八十八年六月二十三日下午
    八時四十分許在桃園市○○路一五一０之一號前被竊），認可用以申請行動電話
    使用，竟將之侵吞入己，嗣於八十八年七月十日凌晨三十分許，為警在桃園縣中
    壢市○○街八十八巷口循線查獲，並在其身上查得尚未及使用所拾得之身分證一
    張。
二、案經桃園縣警察局大園分局報告臺灣桃園地方法院檢察署檢察官偵查起訴。
     理   由
一、訊據被告丙○○固坦承於上開時有拾獲乙○○所有遭竊之身分證一張並將之侵吞
    入己之事實不諱，惟矢口否認有轉讓第二級毒品安非他命犯行，辯稱有與甲○○
    、丁○○共同出錢去買安非他命，買回來後三人一起施用，並無拿給他們施用云
    云。經查：被告於上開時地有拾獲他人所遺失之身分證並將之侵吞入己之犯行，
    業據被告於警訊及偵審中一再坦承不諱，復有被害人乙○○所出具之贓物領據一
    紙附卷可稽，被告有此部分犯行，堪足認定。次查：被告於上開時地有多次無償
    轉讓安非他命予甲○○、丁○○施用之事實，業據被告於偵查中坦承不諱，且被
    告於本院庭訊時亦坦承偵查中檢察官訊問時確有坦承有轉讓安非他命予該二人（
    見本院八十九年六月十四日訊問筆錄），及證人甲○○、丁○○於偵查中亦到庭
    承稱確係被告無償提供安非他命予渠等二人施用之情不諱（見偵查卷附八十八年
    七月二十七日訊問筆錄），被告於本院審理中再辯稱係三人共同出錢去買的，回
    來一起施用云云，顯係狡辯卸責之詞，不足採信。又關於被告轉讓丁○○之次數
    ，雖證人丁○○於偵查中係陳稱係一、二次云云，與被告於偵查中所稱十次不同
    ，惟本院認以較多之被告所自承之次數為準。本件事證已臻明確，被告洵堪認定
    。
二、核被告丙○○所為，係犯毒品危害防制條例第八條第二項之轉讓第二級毒品罪、
    刑法第三百三十七條侵占離本人所持有之物罪。又被告持有安非他命之低度行為
    為轉讓之高度行為所吸收，不另論罪。被告前後多次轉讓毒品行為，時間緊接，
    所犯構成要件相同，顯係基於概括犯意所為，為連續犯，應依刑法第五十六條之
    規定論以一罪並加重其刑。被告所犯上開二罪間，犯意各別，所犯構成要件不同
    ，應分論併罰。爰審酌被告品行、轉讓安非他命危害他人、轉讓安非他命之次數
    、犯罪之動機、手段、目的、犯罪後之態度等一切情狀，分別量處如主文所示之
    刑，就量處罰金部分，並諭知易服勞役之折算標準。
據上論斷，應依刑事訴訟法第二百九十九條第一項前段，毒品危害防制條例第八條第
二項，刑法第十一條、第五十六條、第三百三十七條、第四十二條第二項，罰金罰鍰
提高標準條例第一條前段、第二項，判決如主文。
本案經檢察官呂理銘到庭執行職務
中      華      民      國      八十九    年      七    月    十九    日
                                臺灣桃園地方法院刑事第四庭
                                      法  官  孫惠琳
右正本證明與原本無異。
如不服本判決，應於判決送達後十日內向本院提出上訴狀( 應附繕本 )，上訴於
臺灣高等法院。
                                      書記官   李勝楷
中        華        民        國   八十九   年   七   月    二十四    日
附論罪科刑依據之法條：
毒品危害防制條例第八條
轉讓第一級毒品者，處一年以上七年以下有期徒刑，得併科新臺幣一百萬元以下罰金
。
轉讓第二級毒品者，處六月以上五年以下有期徒刑，得併科新臺幣七十萬元以下罰金
。
轉讓第三級毒品者，處三年以下有期徒刑，得併科新臺幣三十萬元以下罰金。
前三項之未遂犯罰之。


司法院資訊處製作；財團法人民間司法改革基金會備份。
